臺灣高雄地方法院刑事判決　　　　　　　　　　　　　九十年度易字第二三五三號
　　公　訴　人　臺灣高雄地方法院檢察署檢察官
　　被　　　告　丙○○
　　　　　　　　甲○○
　　　　　　　　乙○○
　　共　　　同
　　選任辯護人　李三賢
右列被告因違反商標法案件，經檢察官提起公訴（九十年度偵字第七六四七號），本
院判決如左：
    主  文
丙○○共同連續意圖欺騙他人，於同一商品，使用相同於他人註冊商標之圖樣，處有
期徒刑陸月，如易科罰金，以佰元折算壹日。緩刑年。扣案仿冒「CARTIER」商
標圖樣之長袖男襯衫伍拾件、短袖Ｔ恤玖拾貳件及如附表所示之訂貨單拾張均沒收
。
甲○○共同連續意圖欺騙他人，於同一商品，使用相同於他人註冊商標之圖樣處有期
徒刑肆月，如易科罰金，以參佰元折算壹日。緩刑年。扣案仿冒「CARTIER」商標
圖樣之長袖男襯衫伍拾件、如附表編號六至十所示之訂貨單伍張，均沒收之。
乙○○共同連續明知為於同一商品，使用相同及近似於他人註冊商標之圖樣而販賣，
處拘役拾日，如易科罰金，以佰元折算壹日。緩刑貳年。扣案仿冒「CARTIER」
商標圖樣之長袖男襯衫伍拾件沒收之。
    事  實
一、丙○○經營「三立服飾公司」並任負責人，自民國八十九年三月二十八日起，基
    於概括之犯意，意圖欺騙他人，明知「CARTIER」商標圖樣，業經荷蘭商‧佳得
    國際公司（下稱佳得公司）向經濟部中央標準局（現改制為智慧財產局）註冊，
    已取得商標專用權，指定使用於衣服及不屬別類之衣著等商品，且該等商標為相
    關大眾所共知。竟未經上揭公司之許可，擅自於高雄縣茄萣鄉○○路○段一六八
    號所經營之成衣工廠內，為不詳姓名年籍之訂戶從事仿冒衣服之加工，而連續製
    造使用相同於佳得公司註冊商標圖樣之短袖襯彬、Ｔ恤，以賺取加工費用。並承
    前意圖欺騙他人之概括犯意，自八十九年八月間起，接受「翔楓流行男飾大批發
    店」負責人甲○○之委託（均以「冠興」名義下單，如附表編號六至十之訂單所
    示），與之基於共同犯意聯絡，連續於所代工製造之長袖男襯彬上，使用相同於
    前開註冊商標圖樣。嗣甲○○自同年九月初起收受後，即陳列在高雄市○○區○○街十七號之二號「翔楓流行男飾大批發店」內，由其僱用之店員乙○○以每件
    二百五十元之價格，連續販售與不特定之人牟利，致與佳得公司所生之同一商品
    發生混同誤認之虞。嗣經警於九十年二月二十一日十四時三十分許，於「翔楓流
    行男飾大批發店」內，查獲仿冒「CARTIER」商標圖樣之長袖男襯衫五十三件，
    再循線於同日二十一時二十分許，高雄縣茄萣鄉○○路○段一六八號查獲短袖Ｔ
    恤九十二件，並扣得如附表所示之訂貨單（其上有設計圖樣）十張。
二、案經佳得公司訴由內政部警政署高雄港務警察所移送臺灣高雄地方法院檢察署檢
    察官偵查起訴。
    理    由
一、訊據被告丙○○雖坦承於前揭時、地受委託加工製造「CARTIER」商標圖樣之衣
    服，被告甲○○雖坦承上揭委託丙○○加工製造「CARTIER」商標圖樣之長袖男
    襯彬，被告乙○○固坦認右揭受僱販賣上開長袖男襯彬等事實，惟三人均矢口否
    認有違反商標法犯行，被告丙○○、甲○○均辯稱：不知上開商標圖樣亦指定使
    用於服飾云云。被告乙○○則以：伊僅負責出售，不知老闆甲○○進貨之上開長
    袖男襯彬係仿冒商品云云置辯。惟查，「CARTIER」商標係由佳得公司向經濟部
    中央標準局申請登記取得商標專用權之商標，仍在商標專用權期間，有經濟部中
    央標準局商標註冊證附卷可稽。且查扣物所使用之商標圖樣，亦經佳得公司鑑定
    係屬仿品屬實，亦有上揭公司之仿冒品鑑定報告在卷可憑。再者，上開商標，於
    國際市場及國內市面上行銷已久，於電視廣告暨其他相關消費雜誌上均多所介紹
    ，依上開商標圖樣之產品，在相關產品市場有其一定之市場地位，及以上開商標
    圖樣為表徵所製作之鉅額廣告量，均足使相關大眾對上開商標圖樣產生印象，自
    屬「相關大眾所共知」之商標。且被告丙○○自陳自八十五年間起即從事衣服之
    加工、製造及被告甲○○以開設經營服飾店為業，其服飾店門口之招牌並載明「
    進口、服飾、批發」，其等較之常人對於服飾商標，應有更多之知識，因而，被
    告對「CARTIER」之商標已行銷多年，已為大眾共知之商標一節，即應有所知。
    其等辯稱不知「CARTIER」商標已註冊於服飾商品云云，即係卸責之詞，顯不足
    採。又被告乙○○供承上開男長袖襯彬每件僅販售三百五十元，以「CARTIER」
    商標商品係著名品牌，如非仿品，豈有如此低價之理？足徵被告乙○○應明知上
    開長袖男襯彬係仿冒品，是其上開所辯，顯與常理有違，亦不足採。此外，復有
    如事實欄所示之物扣案可證，本案事證明確，被告三人犯行均洵堪認定。
二、核被告丙○○、甲○○所為，均係犯商標法第六十二條第一款之意圖欺騙他人，
    於同一商品或類似商品使用相同或近似於他人註冊商標圖樣罪。被告甲○○製造
    後販賣之低度行為為製造之高度行為所吸收，不另論罪。公訴人認被告甲○○應
    依商標法第六十三條之罪處斷，尚有未洽，爰依法變更起訴法條。被告乙○○所
    為均係犯商標法第六十三條之罪。被告丙○○與不詳姓名年籍訂戶（成年人）、
    被告丙○○與被告甲○○就製造仿冒商品、被告甲○○與被告乙○○就販賣仿冒
    商品相互間，各具有犯意聯絡及行為分擔，均應論以共同正犯。另被告等先後多
    次犯行，時間緊接，犯罪構成要件相同，顯係基於概括犯意為之，為連續犯，均
    應依刑法第五十六條規定，以一罪論，並加重其刑。爰審酌被告等為圖小利而觸
    犯刑章，冒用國際知名品牌，損害合法廠商之權益，且有損我國國際商譽，被告
    丙○○長時間仿冒他人商標，情節較重，惟被告乙○○因受僱於人，甲○○、丙○○犯後均與告訴人佳得公司達成民事和解及其等素行、犯罪手段、犯罪後態度
    等一切情狀，分別量處如主文所示之刑，並均諭知易科罰金之折算標準。末查被
    告甲○○、乙○○前未曾受有期徒刑以上刑之宣告，被告丙○○五年內未曾受有
    期徒刑以上刑之宣告，各有台灣高雄地方法院檢察署刑事資料查註紀錄表在卷可
    查，被告三人與告訴人佳得公司達成和解，有協議書為憑，一時貪慾圖便，致罹
    刑章，經此刑之教訓，當知所警惕，而無再犯之虞，本院認為前開對其等宣告之
    刑，以暫不執行為適當，爰諭知被告甲○○、丙○○緩刑三年，被告乙○○緩刑
    二年，以啟自新。另扣案之仿冒長袖男襯衫五十三件、短袖Ｔ恤九十二件，應依
    商標法第六十四條規定宣告沒收。另如附表所示之訂貨單，為共同被告丙○○所
    有，且為供為犯罪所用之物，業據被告丙○○供明屬實，應另依刑法第三十八條
    第一項第二款規定宣告沒收之。至扣案其餘訂貨單（含設計圖）與本案無關，爰
    不予宣告沒收，併此敘明。
三、公訴意旨另以：被告丙○○尚有製造、被告甲○○、乙○○尚有販賣仿冒「ＤＵ
    ＮＨＩＬＬ」商標毛衣。因認被告丙○○此部分犯行亦涉及商標法第六十二條第
    一款之罪嫌、被告甲○○、乙○○此部分犯行亦涉犯商標法第六十三條之罪嫌云
    云。訊據被告三人堅決否認製造或販售上開仿冒「ＤＵＮＨＩＬＬ」商標毛衣，
    丙○○辯稱：伊沒有製造「ＤＵＮＨＩＬＬ」商標毛衣等語。甲○○辯稱：扣案
    「ＤＵＮＨＩＬＬ」商標毛衣三件，是伊從大陸帶回來作為樣板等語。乙○○辯
    稱：扣案毛衣三件是放在櫃子最下面的夾板上，老闆沒有說要賣，沒有賣「ＤＵ
    ＮＨＩＬＬ」商標毛衣等語。經查：在「翔楓流行男飾大批發店」內所販售之其
    他服飾，每一種樣式均在架上陳列展示一件，且一種樣式均有若干件，而本件「
    ＤＵＮＨＩＬＬ」商標毛衣僅有查獲三件，均無標價牌，是被告上開所辯自屬可
    信，  此外，復查無其他積極證據足資認定被告有公訴人所指之前開犯行，惟此
    部分與前開已論罪科刑部分有裁判上一罪關係，爰不另為無罪之諭知，附此敘明
    。
據上論斷，應依刑事訴訟法第二百九十九條第一項前段、第三百條，商標法第六十二
條第一款、第六十三條、第六十四條，刑法第十一條、第二十八條、第五十六條、第
四十一條第一項、第七十四條第一款、第二款、第三十八條第一項第二款，罰金罰鍰
提高標準條例第二條，判決如主文。
中      華      民      國    九十一    年      一      月     十八     日
                              臺灣高雄地方法院刑事第一庭
                                      法  官    郭佳瑛
右正本證明與原本無異。
如不服本判決，應於判決送達後十日內，向本院提出上訴狀。
                                      書記官    王美玲
中    華    民    國      九十一      年      一      月      二十一    日
商標法第六十二條第一款
意圖欺騙他人，有左列情事之一者，處三年以下有期徒刑、拘役或科或併科新台幣二
十萬元以下罰金。
一、於同一商品或同類商品，使用相同或近似於他人註冊商標之圖樣者。
商標法第六十三條：
明知為前條商品而販賣、意圖販賣而陳列、輸出或輸入者，處一年以下有期徒刑、拘
役或科或併科新臺幣五萬元以下罰金。
附表：
編號    單號
0      000000
0      000000
0      000000
0      000000
0      000000
0     00W088
七      89W058
八      89W064
九      89W138
十      89W143
